最  高  行  政  法  院  裁  定
                                     100年度裁字第2213號
上  訴  人  黃智晟
            陳秀森
            李宗仁
被 上訴 人  臺南市政府警察局
代  表  人  陳子敬
上列當事人間加給事件，上訴人對於中華民國100年5月31日高雄
高等行政法院100年度訴字第143號判決，提起上訴，本院裁定如
下：
    主  文
上訴駁回。
上訴審訴訟費用由上訴人負擔。
    理  由
一、按對於高等行政法院判決之上訴，非以其違背法令為理由，
    不得為之，行政訴訟法第242條定有明文。依同法第243條第
    1項規定，判決不適用法規或適用不當者，為違背法令；而
    判決有同條第2項所列各款情形之一者，為當然違背法令。
    是當事人對於高等行政法院判決上訴，如依行政訴訟法第24
    3條第1項規定，以高等行政法院判決有不適用法規或適用不
    當為理由時，其上訴狀或理由書應有具體之指摘，並揭示該
    法規之條項或其內容；若係成文法以外之法則，應揭示該法
    則之旨趣；倘為司法院解釋或本院之判例，則應揭示該判解
    之字號或其內容。如以行政訴訟法第243條第2項所列各款情
    形為理由時，其上訴狀或理由書，應揭示合於該條項各款之
    事實。上訴狀或理由書如未依此項方法表明，或其所表明者
    與上開法條規定不合時，即難認為已對高等行政法院判決之
    違背法令有具體之指摘，其上訴自難認為合法。
二、本件上訴人黃智晟現任被上訴人刑事警察大隊（下稱刑警大
    隊）分隊長；上訴人陳秀森現任刑警大隊小隊長，配置被上
    訴人所屬第三分局；上訴人李宗仁原任刑警大隊小隊長，於
    民國98年12月31日退休。被上訴人接獲檢舉，經調查上訴人
    等3人分別於94年8月25日至99年3月31日、94年10月3日至98
    年12月13日及96年6月20日至98年12月30日期間，未負實際
    領導責任而領取主管職務加給，遂以99年6月7日南市警人字
    第09912018820號函，通知上訴人繳回溢領之主管職務加給
    （含超勤加班費、未休假加班費、業務加班費、考績及年終
    獎金），嗣以同年7月12日南市警人字第09950206480號函，
    更正上訴人黃智晟應繳回金額為新臺幣（下同）356,453元
    ，上訴人陳秀森應繳回金額為259,764元，上訴人李宗仁應
    繳回金額為158,513元。上訴人均不服，循序提起行政訴訟
    ，經高雄高等行政法院以100年度訴字第143號判決駁回其等
    之訴。
三、本件上訴人對於高等行政法院判決上訴，主張：刑警大隊長
    某某可證上訴人等實際負領導責任，原審未依職權或依聲請
    傳喚大隊長，有應調查之證據未予調查之違法，況被上訴人
    所指「未實際負領導責任」乙節若為真，亦非僅上訴人等獨
    有之情事，系爭處分已違行政程序法第5條平等原則之規定
    ，原判決對此未予審酌，顯有不適用法則之違法等語，雖以
    該判決違背法令為由，惟核其上訴理由，係就原審取捨證據
    、認定事實之職權行使，指摘其為不當，並就原審已論斷者
    ，泛言未論斷，或就原審所為論斷，泛言其論斷矛盾，而非
    具體表明合於不適用法規、適用法規不當、或行政訴訟法第
    243條第2項所列各款之情形，難認對該判決之如何違背法令
    已有具體之指摘。依首開規定及說明，應認其上訴為不合法
    。
四、據上論結，本件上訴為不合法。依行政訴訟法第249條第1項
    前段、第104條、民事訴訟法第95條、第85條第1項前段、第
    78條，裁定如主文。
中    華    民    國    100   年    9     月    8     日
                    最高行政法院第七庭
                        審判長法官  蔡  進  田
                              法官  陳  金  圍
                              法官  吳  東  都
                              法官  江  幸  垠
                              法官  蕭  惠  芳

以  上  正  本  證  明  與  原  本  無  異
中    華    民    國    100   年    9     月    9     日
                              書記官  邱  彰  德